【裁判字號】    98,易,1265
【裁判日期】    981210
【裁判案由】    竊盜
【裁判全文】
臺灣高雄地方法院刑事判決              98年度易字第1265號
公  訴  人  臺灣高雄地方法院檢察署檢察官
被      告  甲○○
上列被告因竊盜案件，經檢察官提起公訴（98年度偵字第31381
號），本院裁定改行簡式審判程序，判決如下：
    主  文
甲○○犯攜帶兇器竊盜罪，累犯，處有期徒刑捌月。
    事  實
一、甲○○前因竊盜、違反毒品危害防制條例等案件，分別經本
    院96年度易字第1006號判處有期徒刑10月、本院96年度訴字
    第1943號判處有期徒刑8 月確定後，嗣因合於中華民國96年
    罪犯減刑條例之規定，經本院96年度聲減字第7705號裁定減
    刑後定應執行刑為有期徒刑8 月，甫於民國98年2 月28日縮
    刑期滿執行完畢。詎其仍不知悔改，於98年10月13日（起訴
    書誤載為3 日）10時20分許，在高雄市○○區○○路與河東
    路路口附近，因缺代步工具使用，竟意圖為自己不法之所有
    ，攜帶在旁邊其他機車上拿取之客觀上可對人體產生危害足
    供兇器使用之螺絲起子1 支（未扣案），撬開電門發動機車
    ，竊取丙○○所有之車牌號碼XIF- 436號重型機車1 臺，得
    手後供己騎用。嗣於98年10月19日13時40分許，駕駛上揭機
    車行經高雄市○○區○○路路段前（後座搭載不知情之李鴻
    昌），經警上前盤查而查獲。
二、案經高雄縣警察局林園分局報請臺灣高雄地方法院檢察署檢
    察官偵查起訴。
    理  由
一、本案被告甲○○所犯係死刑、無期徒刑、最輕本刑為3 年以
    上有期徒刑以外之罪，其於準備程序就前揭被訴事實為有罪
    之陳述，經依法告知簡式審判程序之旨，並聽取公訴人及被
    告之意見後，本院認無不得或不宜改依簡式審判程序進行之
    情形，爰依刑事訴訟法第273 條之1 第1 項規定，裁定本件
    進行簡式審判程序。又本件卷內之人證、書證等證據，依同
    法第273 條之2 規定，不受第159 條第1 項關於傳聞法則規
    定之限制，依法均有證據能力；另關於證據之調查方式，則
    不受同法第164 條至170 條之限制，均合先敘明。
二、上開犯罪事實，業據被告於警詢、偵查及本院均坦承不諱，
    核與證人即被害人丙○○於警詢時證述：警方於98年10月19
    日13時40分許查獲之車號XIF-436 號重型機車，是伊於98年
    10月13日上午10時20分許，在高雄市○○路與河東路口失竊
    之機車等語（見警卷第19至20頁），及證人李鴻昌於警詢時
    證述：98年10月19日13時40分許，被告騎乘車號XIF-436 號
    重型機車後載伊，在高雄市○○路為警查獲等語（見警卷第
    21至23頁）大致相符，並有高雄縣政府警察局林園分局扣押
    筆錄、扣押物品目錄表、贓物認領保管單、高雄縣政府警察
    局車輛尋獲電腦輸入單各1 紙及查獲之上開機車照片2 張（
    見警卷第31至41、49頁）在卷為憑，足認被告自白與事實相
    符。本件事證明確，被告上開犯行堪以認定，應依法論科。
三、刑法第321 條第1 項第3 款所謂之「攜帶兇器」，祇須於行
    竊時攜帶具有危險性之兇器為已足，該兇器不必原屬行竊者
    本人所有，亦不以自他處攜至行竊處所為必要，縱在行竊場
    所隨手拾取應用，其有使人受傷害之危險既無二致，自仍應
    屬上述「攜帶兇器」之範疇（最高法院90年台上字第1261號
    判決參照）。被告持以竊取本案XIF-426 號重型機車之所用
    螺絲起子，質地堅硬且易於使用，為足以危害人之生命、身
    體之器械，係具有危險性之兇器，該螺絲起子雖非被告攜帶
    至行竊現場，然係被告行竊時拿取放在被竊機車旁邊機車上
    之螺絲起子用以發動上開機車之工具，業據被告供述在卷（
    見本院卷第33頁），則仍屬「攜帶兇器」。核被告所為，係
    犯刑法第321 條第1 項第3 款攜帶兇器竊盜罪。被告前因竊
    盜、違反毒品危害防制條例等案件，分別經本院96年度易字
    第1006號判處有期徒刑10月、本院96年度訴字第1943號判處
    有期徒刑8 月確定後，嗣因合於中華民國96年罪犯減刑條例
    之規定，經本院96年度聲減字第7705號裁定減刑後定應執行
    刑為有期徒刑8 月，甫於98年2 月28日縮刑期滿執行完畢，
    有臺灣高等法院被告前案紀錄表1 份在卷可稽，其受有期徒
    刑之執行完畢，5 年內故意再犯本件有期徒刑以上之罪，為
    累犯，應依刑法第47條第1 項規定加重其刑。爰審酌被告正
    值青壯，竟不思以正當之方式獲取財物，而貪圖私欲，竊取
    他人之財物，侵害他人之財產安全，行為實有不當，惟念犯
    後坦承犯行，態度良好，所竊取之機車業由被害人領回，損
    害已有減少等一切情狀，量處如主文所示之刑。至於未扣案
    之螺絲起子1 支，雖係被告用以犯本件竊盜罪所用之物，惟
    被告供稱係於本案被竊機車旁邊之機車上拿取，並無證據證
    明該螺絲起子為被告所有，爰不諭知宣告沒收。
據上論斷，應依刑事訴訟法第273 條之1 第1 項、第284 條之1
、第299 條第1 項前段，刑法第321 條第1 項第3 款、第47條第
1 項，判決如主文。
本案經檢察官乙○○到庭執行職務。
中    華    民    國    98    年    12    月    10    日
                  刑事第六庭    法  官  曾鈴
以上正本證明與原本無異。
如不服本判決應於收受送達後10日內向本院提出上訴書狀，並應
敘述具體理由；如未敘述上訴理由者，應於上訴期間屆滿後20日
內向本院補提理由書（均須按他造當事人之人數附繕本）「切勿
逕送上級法院」。
中    華    民    國    98    年    12    月    10    日
                               書記官   林慧君
附錄本判決論罪科刑法條：
中華民國刑法第321條（加重竊盜罪）
犯竊盜罪而有左列情形之一者，處6 月以上、5 年以下有期徒刑
：
一、於夜間侵入住宅或有人居住之建築物、船艦或隱匿其內而犯
    之者。
二、毀越門扇、牆垣或其他安全設備而犯之者。
三、攜帶兇器而犯之者。
四、結夥三人以上而犯之者。
五、乘火災、水災或其他災害之際而犯之者。
六、在車站或埠頭而犯之者。
前項之未遂犯罰之。

司法院資訊處製作；財團法人民間司法改革基金會備份。
